【裁判字號】    99,聲,1007
【裁判日期】    990831
【裁判案由】    具保停止羈押
【裁判全文】
臺灣屏東地方法院刑事裁定              99年度聲字第1007號
聲請人  即
選任辯護人  孔福平律師
被      告  甲○○
上列被告因違反森林法案件（本院99年度訴字第135 號），聲請
人即被告之選任辯護人聲請具保停止羈押，本院裁定如下：
    主  文
聲請駁回。
    理  由
一、被告甲○○因違反森林法案件，前經本院訊問後，被告固僅
    坦承部分犯行，惟有同案共犯之指述、證人之證述等，足認
    被告涉犯森林法第52條第1 項第4 款僱使他人竊取森林主產
    物罪嫌疑重大，且前經本院傳拘未到而依法發布通緝後始為
    警查獲，有事實足認有逃亡之虞，合於刑事訴訟法第101 條
    第1 項第2 款所定之情形，而有羈押之必要，裁定自民國99
    年5 月13日起執行羈押，並於同年8月13日延長羈押在案。
二、按被告及得為輔佐之人或辯護人，得隨時具保，向法院聲請
    停止羈押，刑事訴訟法第110 條第1 項定有明文。經查，本
    件聲請人係被告之選任辯護人，有其刑事委任狀1 紙在卷足
    憑，其聲請意旨略以：被告甲○○戶籍固設於屏東縣恆春鎮
    ○○路32號，惟日常居住於同鎮○○路21號之3 ，並時常往
    還現居地與設籍地，住居所2 處所在地之派出所員警應認識
    被告，然於本件開庭前經被告向轄區員警詢問，員警表示並
    無傳票等語，嗣後竟前往被告之前揭住居所逕行逮捕被告歸
    案，足認被告均居住於上址，而無逃亡之事實。又被告之配
    偶因病亟需人照護，被告之孫子2 人亦需被告看顧等情，請
    求准予具保停止羈押等語。
三、經查：本件被告甲○○前經通緝到案，有事實足認其有逃亡
    之虞，為確保後續審判及執行程序之進行，是認前述原羈押
    被告之刑事訴訟法第101 條第1 項第1 款之原因仍然存在，
    尤以被告自承經常前往設籍地、當地員警均與之相識等語，
    焉能有傳、拘未到而竟為本院通緝之情；再以本件前經法院
    依法送達傳票、依法拘提，有本院送達證書、屏東縣政府警
    察局恆春分局回函及附件報告書（本院原案卷第42頁、第70
    頁至第79頁參照）在卷可憑，足認被告辯稱其前往派出所查
    無其傳票等語，無足採認。又被告甲○○確係於其前揭恆東
    路戶籍地遭員警逮捕等情，有其供述及員警之報告書等在卷
    （本件聲請書狀第3 頁、本院原案卷第97頁、第94頁至第95
    頁參照），應堪信實，被告空言員警已明知其仁愛路之居所
    ，而竟未於收受傳票時即予以通知等語，亦難遽採。綜上所
    述，是被告前開所辯，顯與事理未符，無從採信。至被告其
    餘聲請具保停止羈押之理由亦不符法定應予停止羈押之要件
    ，故其聲請具保停止羈押自無理由，應予駁回。
四、依刑事訴訟法第220條裁定如主文。
中    華    民    國    99    年    8     月    31    日
                  刑事第四庭    審判長法  官  莊鎮遠
                                      法  官  蔡玉雪
                                      法  官  李謀榮
以上正本證明與原本無異。
如不服本裁定應於收受送達後五日內向本院提出抗告書狀敘述抗
告之理由抗告於台灣高等法院高雄分院。
中    華    民    國    99    年    8     月    31    日
                                      書記官  蔡進吉

司法院資訊處製作；財團法人民間司法改革基金會備份。
